Minutes et répertoires du notaire Charles Victor AMY, 16 septembre 1847 - 24 avril 1895 (étude XL)
Archives nationales
- Minutes de Charles Victor AMY, 19 septembre 1847 - 24 avril 1895; MC/ET/XL/286 - MC/ET/XL/746, MC/ET/XL/807; cauchard 10, 12,5 et 15 cm 462 articles
  - Minutes. 1879, novembre, novembre 1879; MC/ET/XL/545
    - Cahier des charges pour la vente d'une propriété comprenant deux terrains et constructions, d'une contenance de 256 m², et 150 m², environ, situés au Petit-Vanves à Vanves, lieu-dit la nouvelle Californie (Hauts-de-Seine), à la requête de Louis Alphonse Loiseau, opticien, et Louise Euphrasie Alexandrine Lanetin, son épouse, demeurant 59, rue de la Fontaine-au-Roi. La mise à prix est fixée à 6000 francs., 10 novembre 1879; MC/ET/XL/545
      De l'image fixe à l'image animée (1820-1910), documents du Minutier central des notaires de Paris relatifs à l'histoire des photographes et de la photographie, par Marc Durand, Paris, Archives nationales, 2013 (sous presse), notice n° 3165 (version dématérialisée de l'instrument de recherche, les notices biographiques et compléments de descriptions d'actes ne se trouvent que sur la version papier de l'ouvrage, voir contexte dans le Plan d’orientation général - Notaires de Paris, guides thématiques du Minutier).
      Fontaine-au-Roi (rue de la); Vanves (Hauts-de-Seine); Loiseau, Louis Alphonse; Lanetin, Louise Euphrasie Alexandrine
    - Bail par Louis Alphonse Loiseau, fabricant d'instruments d'optique, et Louise Euphrasie Alexandrine Lanetin, son épouse, demeurant 59, rue de la Fontaine-au-Roi à Charles Désiré Darche, marchand boucher, et Eulalie Félicité Lhuillier, son épouse, demeurant 73, rue Vercingétorix, d'une maison située même adresse. Loyer annuel de 2 500 francs, payable par trimestre., 10 novembre 1879; MC/ET/XL/545
      De l'image fixe à l'image animée (1820-1910), documents du Minutier central des notaires de Paris relatifs à l'histoire des photographes et de la photographie, par Marc Durand, Paris, Archives nationales, 2013 (sous presse), notice n° 3166 (version dématérialisée de l'instrument de recherche, les notices biographiques et compléments de descriptions d'actes ne se trouvent que sur la version papier de l'ouvrage, voir contexte dans le Plan d’orientation général - Notaires de Paris, guides thématiques du Minutier).
      Vercingétorix (rue); Fontaine-au-Roi (rue de la); Loiseau, Louis Alphonse; Lanetin, Louise Euphrasie Alexandrine; Darche, Charles Désiré; Lhuillier, Eulalie Félicité
    - Contrat de mariage sous le régime de la communauté de biens entre Joseph Zion, mécanicien, demeurant 3, rue des Quatre-Fils, et Jeannette Scheierman, demeurant même adresse. Mariage à la mairie du 3e arrondissement de Paris., 12 novembre 1879; MC/ET/XL/545
      De l'image fixe à l'image animée (1820-1910), documents du Minutier central des notaires de Paris relatifs à l'histoire des photographes et de la photographie, par Marc Durand, Paris, Archives nationales, 2013 (sous presse), notice n° 5032 (version dématérialisée de l'instrument de recherche, les notices biographiques et compléments de descriptions d'actes ne se trouvent que sur la version papier de l'ouvrage, voir contexte dans le Plan d’orientation général - Notaires de Paris, guides thématiques du Minutier).
      Quatre-Fils (rue des); Zion, Joseph; Scheierman, Jeannette
  - Minutes. 1879, décembre, décembre 1879; MC/ET/XL/546
  - Minutes. 1880, janvier, janvier 1880; MC/ET/XL/547
  - Minutes. 1880, février, février 1880; MC/ET/XL/548
    - Cession de droits par Edmond Charles Robert, employé, demeurant 60, rue de la Fontaine-au-Roi, à Louis Alphonse Loiseau, fabricant d'instruments d'optique, demeurant 59, rue Fontaine-au-Roi, concernant une invention d'un genre de lunette ou lorgnette à transformation photographique., 2 février 1880; MC/ET/XL/548
      De l'image fixe à l'image animée (1820-1910), documents du Minutier central des notaires de Paris relatifs à l'histoire des photographes et de la photographie, par Marc Durand, Paris, Archives nationales, 2013 (sous presse), notice n° 3167 (version dématérialisée de l'instrument de recherche, les notices biographiques et compléments de descriptions d'actes ne se trouvent que sur la version papier de l'ouvrage, voir contexte dans le Plan d’orientation général - Notaires de Paris, guides thématiques du Minutier).
      Fontaine-au-Roi (rue de la); Robert, Edmond Charles; Loiseau, Louis Alphonse
  - Minutes. 1880, 1er mars - 20 mars, 1er mars - 20 mars 1880; MC/ET/XL/549
  - Minutes. 1880, 21 mars - 31 mars, 22 mars - 31 mars 1880; MC/ET/XL/550
  - Minutes. 1880, avril, avril 1880; MC/ET/XL/551
  - Minutes. 1880, mai, mai 1880; MC/ET/XL/552
  - Minutes. 1880, juin, juin 1880; MC/ET/XL/553
  - Minutes. 1880, juillet, juillet 1880; MC/ET/XL/554
  - Minutes. 1880, août, août 1880; MC/ET/XL/555
  - Minutes. 1880, septembre, septembre 1880; MC/ET/XL/556
  - Minutes. 1880, octobre, octobre 1880; MC/ET/XL/557
  - Minutes. 1880, novembre, novembre 1880; MC/ET/XL/558
    - Contrat de mariage sous le régime de la communauté de biens entre Louis Eugène Pirou, photographe, demeurant 5, boulevard Saint-Germain, veuf en premières noces d'Émilia Vincense Pansoja de Borio, et Marie Colas, veuve de Jules Louis Rion, demeurant 30, rue de la Pompe. Mariage à la mairie du 16e arrondissement de Paris À signaler: Louis Eugène Pirou et Émilia Vincense Pansoja de Borio, se sont mariés sans avoir fait précéder leur union par un contrat de mariage. Émilia Vincense Pansoja de Borio est décédée le 8 avril 1880., 30 novembre 1880; MC/ET/XL/558
      De l'image fixe à l'image animée (1820-1910), documents du Minutier central des notaires de Paris relatifs à l'histoire des photographes et de la photographie, par Marc Durand, Paris, Archives nationales, 2013 (sous presse), notice n° 4087 (version dématérialisée de l'instrument de recherche, les notices biographiques et compléments de descriptions d'actes ne se trouvent que sur la version papier de l'ouvrage, voir contexte dans le Plan d’orientation général - Notaires de Paris, guides thématiques du Minutier).
      Pompe (rue de la); Saint-Germain (boulevard); Pirou, Louis Eugène; Pansoja de Borio, Émilia Vincense; Colas, Marie; Rion, Jules Louis
  - Minutes. 1880, 1er décembre - 15 décembre, 1er décembre - 15 décembre 1880; MC/ET/XL/559
  - Minutes. 1880, 16 décembre - 31 décembre 1880, MC/ET/XL/560
  - Minutes. 1881, janvier - février, janvier - février 1881; MC/ET/XL/561
  - Minutes. 1881, 1er mars - 16 mars, 1er mars - 16 mars 1881; MC/ET/XL/562
  - Minutes. 1881, 17 mars - 31 mars, 17 mars - 31 mars 1881; MC/ET/XL/563
  - Minutes. 1881, avril, avril 1881; MC/ET/XL/564
  - Minutes. 1881, mai, mai 1881; MC/ET/XL/565
  - Minutes. 1881, juin, juin 1881; MC/ET/XL/566
  - Minutes. 1881, juillet, juillet 1881; MC/ET/XL/567
  - Minutes. 1881, août, août 1881; MC/ET/XL/568
  - Minutes. 1881, septembre, septembre 1881; MC/ET/XL/569
  - Minutes. 1881, octobre, octobre 1881; MC/ET/XL/570
  - Minutes. 1881, novembre, novembre 1881; MC/ET/XL/571
  - Minutes. 1881, décembre, décembre 1881; MC/ET/XL/572
  - Minutes. 1882, janvier, janvier 1882; MC/ET/XL/573
  - Minutes. 1882, 1er février - 14 février, 1er février - 14 février 1882; MC/ET/XL/574
  - Minutes. 1882, 15 février - 28 février, 15 février - 28 février 1882; MC/ET/XL/575
  - Minutes. 1882, mars, mars 1882; MC/ET/XL/576
  - Minutes. 1882, avril, avril 1882; MC/ET/XL/577
  - Minutes. 1882, mai, mai 1882; MC/ET/XL/578
  - Minutes. 1882, juin, juin 1882; MC/ET/XL/579
  - Minutes. 1882, juillet, juillet 1882; MC/ET/XL/580
  - Minutes. 1882, août, août 1882; MC/ET/XL/581
  - Minutes. 1882, septembre, septembre 1882; MC/ET/XL/582
  - Minutes. 1882, octobre, octobre 1882; MC/ET/XL/583
  - Minutes. 1882, 1er novembre - 19 novembre, 1er novembre - 19 novembre 1882; MC/ET/XL/584
  - Minutes. 1882, 20 novembre - 30 novembre, 20 novembre - 30 novembre 1882; MC/ET/XL/585
  - Minutes. 1882, décembre, décembre 1882; MC/ET/XL/586
  - Minutes. 1883, janvier, janvier 1883; MC/ET/XL/587
  - Minutes. 1883, février, février 1883; MC/ET/XL/588
  - Minutes. 1883, mars, mars 1883; MC/ET/XL/589
    - Contrat de mariage passé entre Gabriel Urbain Fauré, maître de chapelle à l'église de la Madeleine, demeurant rue Mosnier, n°13, et Marie Frémiet, sans profession, demeurant rue de la Tour, n°70, chez ses père et mère., 20 mars - 17 avril 1883; MC/ET/XL/589
      Acte à la suite du 17 avril (dépôt d'acte de mariage).
      Originie de l'information:
      Acte signalé par le personnel du Minutier central des notaires de Paris.
      Date de la création de la notice: 2021 (F. Chancerel)
      contrat de mariage; Fauré, Gabriel; Frémiet, Marie; Tour (rue de la); Mosnier (rue); La Madeleine (paroisse); musicien
  - Minutes. 1883, avril, avril 1883; MC/ET/XL/590
  - Minutes. 1883, mai, mai 1883; MC/ET/XL/591
  - Minutes. 1883, juin, juin 1883; MC/ET/XL/592
  - Minutes. 1883, juillet, juillet 1883; MC/ET/XL/593
  - Minutes. 1883, août, août 1883; MC/ET/XL/594
  - Minutes. 1883, septembre, septembre 1883; MC/ET/XL/595
  - Minutes. 1883, octobre, octobre 1883; MC/ET/XL/596
  - Minutes. 1883, novembre, novembre 1883; MC/ET/XL/597
  - Minutes. 1883, décembre, décembre 1883; MC/ET/XL/598
  - Minutes. 1884, janvier, janvier 1884; MC/ET/XL/599
  - Minutes. 1884, février, février 1884; MC/ET/XL/600
  - Minutes. 1884, mars, mars 1884; MC/ET/XL/601
  - Minutes. 1884, avril, avril 1884; MC/ET/XL/602
  - Minutes. 1884, mai, mai 1884; MC/ET/XL/603
  - Minutes. 1884, juin, juin 1884; MC/ET/XL/604
  - Minutes. 1884, 1er juillet - 18 juillet, 1er juillet - 18 juillet 1884; MC/ET/XL/605
  - Minutes. 1884, 19 juillet - 31 juillet, 19 juillet - 31 juillet 1884; MC/ET/XL/606
  - Minutes. 1884, août, août 1884; MC/ET/XL/607
  - Minutes. 1884, septembre, septembre 1884; MC/ET/XL/608
  - Minutes. 1884, octobre, octobre 1884; MC/ET/XL/609
  - Minutes. 1884, novembre, novembre 1884; MC/ET/XL/610
  - Minutes. 1884, décembre, décembre 1884; MC/ET/XL/611
  - Minutes. 1885, janvier, janvier 1885; MC/ET/XL/612
  - Minutes. 1885, février, février 1885; MC/ET/XL/613
  - Minutes. 1885, mars, mars 1885; MC/ET/XL/614
  - Minutes. 1885, 1er avril - 20 avril, 1er avril - 20 avril 1885; MC/ET/XL/615
  - Minutes. 1885, 22 avril - 30 avril, 22 avril - 30 avril 1885; MC/ET/XL/616
  - Minutes. 1885, mai, mai 1885; MC/ET/XL/617
  - Minutes. 1885, juin, juin 1885; MC/ET/XL/618
  - Minutes. 1885, juillet, juillet 1885; MC/ET/XL/619
  - Minutes. 1885, août, août 1885; MC/ET/XL/620
  - Minutes. 1885, septembre, septembre 1885; MC/ET/XL/621
  - Minutes. 1885, 1er octobre - 13 octobre, 1er octobre - 13 octobre 1885; MC/ET/XL/622
  - Minutes. 1885, 14 octobre - 30 octobre, 14 octobre - 30 octobre 1885; MC/ET/XL/623
  - Minutes. 1885, novembre, novembre 1885; MC/ET/XL/624
  - Minutes. 1885, décembre, décembre 1885; MC/ET/XL/625
  - Minutes. 1886, janvier, janvier 1886; MC/ET/XL/626
  - Minutes. 1886, février, février 1886; MC/ET/XL/627
  - Minutes. 1886, mars, mars 1886; MC/ET/XL/628
  - Minutes. 1886, 1er avril - 14 avril, 1er avril - 14 avril 1886; MC/ET/XL/629
  - Minutes. 1886, 15 avril - 30 avril, 15 avril - 30 avril 1886; MC/ET/XL/630
  - Minutes. 1886, mai, mai 1886; MC/ET/XL/631
    - Inventaire après décès de Thomas Marie Charles Gustave Chenu, dressé entre le 3 et le 17 mai 1886 dans une maison située 76, rue de la Faisanderie, où le défunt est mort le 15 avril 1886, à la requête de sa veuve, Geneviève Adélaïde Noémie Pascal, propriétaire, demeurant même adresse et de Jeanne Anna Madeleine Chenu, sa fille issue de son mariage avec Frédérique Blanche Dupleix, eux-mêmes divorcés le 6 mars 1885. (12 f.). Extrait: Dans l'escalier, 23e: six photographies et dessins encadrés, représentant des vues et des paysages de France et autres pays estimés douze francs ci--------------------------------12 Dans la salle à manger, trois tableaux toiles peintes, paysages en dessin, une photographie sous verre, le tout prisé cent francs ci--------------------------------100 Au premier étage dans la chambre de madame Chenu, 19e: neuf dessins au crayon et photographies encadrées et sous verre, quatre pièces bas reliefs et médaillons en galvanoplastie, le tout prisé soixante-douze francs ci------------------------------------72 Objets personnels de monsieur Chenu, 5e: un lot de bocaux en verre, vase poreux, flacons, deux tourils et autres objets en terre et en verre à usage de galvanoplastie, le tout prisé cinq francs ci----5, 3 mai 1886; MC/ET/XL/631
      De l'image fixe à l'image animée (1820-1910), documents du Minutier central des notaires de Paris relatifs à l'histoire des photographes et de la photographie, par Marc Durand, Paris, Archives nationales, 2013 (sous presse), notice n° 951 (version dématérialisée de l'instrument de recherche, les notices biographiques et compléments de descriptions d'actes ne se trouvent que sur la version papier de l'ouvrage, voir contexte dans le Plan d’orientation général - Notaires de Paris, guides thématiques du Minutier).
      Faisanderie (rue de la); Chenu, Thomas Marie Charles Gustave; Pascal, Geneviève Adélaïde Noémie; Chenu, Jeanne Anna Madeleine; Dupleix, Frédérique Blanche
  - Minutes. 1886, juin, juin 1886; MC/ET/XL/632
  - Minutes. 1886, juillet, juillet 1886; MC/ET/XL/633
  - Minutes. 1886, août, août 1886; MC/ET/XL/634
  - Minutes. 1886, septembre, septembre 1886; MC/ET/XL/635
  - Minutes. 1886, octobre, octobre 1886; MC/ET/XL/636
  - Minutes. 1886, novembre, novembre 1886; MC/ET/XL/637
  - Minutes. 1886, décembre, décembre 1886; MC/ET/XL/638
  - Minutes. 1887, janvier, janvier 1887; MC/ET/XL/639
  - Minutes. 1887, février, février 1887; MC/ET/XL/640
  - Minutes. 1887, mars, mars 1887; MC/ET/XL/641
  - Minutes. 1887, avril, avril 1887; MC/ET/XL/642
  - Minutes. 1887, mai, mai 1887; MC/ET/XL/643
  - Minutes. 1887, juin, juin 1887; MC/ET/XL/644
  - Minutes. 1887, juillet, juillet 1887; MC/ET/XL/645
  - Minutes. 1887, août, août 1887; MC/ET/XL/646
  - Minutes. 1887, septembre, septembre 1887; MC/ET/XL/647
  - Minutes. 1887, octobre, octobre 1887; MC/ET/XL/648
  - Minutes. 1887, novembre, novembre 1887; MC/ET/XL/649
  - Minutes. 1887, décembre, décembre 1887; MC/ET/XL/650
  - Minutes. 1888, janvier, janvier 1888; MC/ET/XL/651
  - Minutes. 1888, février, février 1888; MC/ET/XL/652
  - Minutes. 1888, 1er mars - 21 mars, 1er mars - 21 mars 1888; MC/ET/XL/653
  - Minutes. 1888, 22 mars - 31 mars, 22 mars - 31 mars 1888; MC/ET/XL/654
  - Minutes. 1888, avril, avril 1888; MC/ET/XL/655
  - Minutes. 1888, mai, mai 1888; MC/ET/XL/656
    - Conventions entre Charles Alexandre Adolphe Dorémieux et Pauline Blanche Grenier, son épouse, à Paris, rue Eugène Delacroix, et autres concernant la villa Scheffer à Paris, rue Scheffer, n° 51, suivi de 2 modifications., 14 mai 1888 - 24 octobre 1889; MC/ET/XL/656
      3 plans
      MC/RE/XL/14
      Date de création de la notice: 2011
      convention; Eugène-Delacroix (rue); Scheffer (villa); Scheffer (rue); Dorémieux, Charles Alexandre Adolphe (1829-....); Grenier, Pauline Blanche
  - Minutes. 1888, juin, juin 1888; MC/ET/XL/657
  - Minutes. 1888, juillet, juillet 1888; MC/ET/XL/658
  - Minutes. 1888, août, août 1888; MC/ET/XL/659
  - Minutes. 1888, septembre, septembre 1888; MC/ET/XL/660
  - Minutes. 1888, 1er octobre - 15 octobre, 1er octobre - 15 octobre 1888; MC/ET/XL/661
  - Minutes. 1888, 16 octobre - 31 octobre, 16 octobre - 31 octobre 1888; MC/ET/XL/662
  - Minutes. 1888, novembre, novembre 1888; MC/ET/XL/663
  - Minutes. 1888, décembre, décembre 1888; MC/ET/XL/664
  - Minutes. 1889, janvier, janvier 1889; MC/ET/XL/665
  - Minutes. 1889, février, février 1889; MC/ET/XL/666
  - Minutes. 1889, mars, mars 1889; MC/ET/XL/667
  - Minutes. 1889, avril, avril 1889; MC/ET/XL/668
  - Minutes. 1889, mai, mai 1889; MC/ET/XL/669
  - Minutes. 1889, juin, juin 1889; MC/ET/XL/670
  - Minutes. 1889, 1er juillet - 15 juillet, 1er juillet - 15 juillet 1889; MC/ET/XL/671
  - Minutes. 1889, 17 juillet - 31 juillet, 17 juillet - 31 juillet 1889; MC/ET/XL/672
  - Minutes. 1889, août, août 1889; MC/ET/XL/673
  - Minutes. 1889, septembre, septembre 1889; MC/ET/XL/674
  - Minutes. 1889, octobre, octobre 1889; MC/ET/XL/675
  - Minutes. 1889, novembre, novembre 1889; MC/ET/XL/676
  - Minutes. 1889, décembre, décembre 1889; MC/ET/XL/677
  - Minutes. 1890, janvier, janvier 1890; MC/ET/XL/678
  - Minutes. 1890, 1er février - 15 février, 1er février - 15 février 1890; MC/ET/XL/679
  - Minutes. 1890, 17 février - 28 février, 17 février - 28 février 1890; MC/ET/XL/680
  - Minutes. 1890, mars, mars 1890; MC/ET/XL/681
  - Minutes. 1890, avril, avril 1890; MC/ET/XL/682
  - Minutes. 1890, mai, mai 1890; MC/ET/XL/683
  - Minutes. 1890, juin, juin 1890; MC/ET/XL/684
  - Minutes. 1890, juillet, juillet 1890; MC/ET/XL/685
  - Minutes. 1890, août, août 1890; MC/ET/XL/686
  - Minutes. 1890, septembre, septembre 1890; MC/ET/XL/687
  - Minutes. 1890, octobre, octobre 1890; MC/ET/XL/688
    - Bail par Joséphine Carret, veuve de Michel Anne Ract, demeurant 51, rue de Passy, à Marc Henri Fontès, photographe, demeurant 60, avenue de Clichy, d'un appartement, d'un atelier de photographie et ses dépendances aux troisième et quatrième étages d'une maison située 51, rue de Passy. Loyer annuel 14 000 francs augmenté de 200 francs tous les deux ans, payable par trimestre., 23 octobre 1890; MC/ET/XL/688
      De l'image fixe à l'image animée (1820-1910), documents du Minutier central des notaires de Paris relatifs à l'histoire des photographes et de la photographie, par Marc Durand, Paris, Archives nationales, 2013 (sous presse), notice n° 1931 (version dématérialisée de l'instrument de recherche, les notices biographiques et compléments de descriptions d'actes ne se trouvent que sur la version papier de l'ouvrage, voir contexte dans le Plan d’orientation général - Notaires de Paris, guides thématiques du Minutier).
      Passy (rue de); Clichy (avenue de); Carret, Joséphine; Ract, Michel Anne; Fontès, Marc Henri
  - Minutes. 1890, novembre, novembre 1890; MC/ET/XL/689
  - Minutes. 1890, 1er décembre - 16 décembre, 1er décembre - 16 décembre 1890; MC/ET/XL/690
  - Minutes. 1890, 18 décembre - 31 décembre 1890, MC/ET/XL/691
  - Minutes. 1891, janvier, janvier 1891; MC/ET/XL/692
    Ancienne cote:
    Ancienne cotation CAC Fontainebleau: 19870283/1
  - Minutes. 1891, février, février 1891; MC/ET/XL/693
    Ancienne cotation CAC Fontainebleau: 19870283/2
  - Minutes. 1891, mars, mars 1891; MC/ET/XL/694
    Ancienne cotation CAC Fontainebleau: 19870283/3
  - Minutes. 1891, avril, avril 1891; MC/ET/XL/695
    Ancienne cotation CAC Fontainebleau: 19870283/4
  - Minutes. 1891, mai, mai 1891; MC/ET/XL/696
    Ancienne cotation CAC Fontainebleau: 19870283/5
  - Minutes. 1891, juin, juin 1891; MC/ET/XL/697
    Ancienne cotation CAC Fontainebleau: 19870283/6
  - Minutes. 1891, juillet, juillet 1891; MC/ET/XL/698
    Ancienne cotation CAC Fontainebleau: 19870283/7
  - Minutes. 1891, août, août 1891; MC/ET/XL/699
    Ancienne cotation CAC Fontainebleau: 19870283/8
  - Minutes. 1891, septembre, septembre 1891; MC/ET/XL/700
    Ancienne cotation CAC Fontainebleau: 19870283/9
  - Minutes. 1891, octobre, octobre 1891; MC/ET/XL/701
    Ancienne cotation CAC Fontainebleau: 19870283/10
  - Minutes. 1891, novembre, novembre 1891; MC/ET/XL/702
    Ancienne cotation CAC Fontainebleau: 19870283/11
  - Minutes. 1891, décembre, décembre 1891; MC/ET/XL/703
    Ancienne cotation CAC Fontainebleau: 19870283/12
  - Minutes. 1892, janvier, janvier 1892; MC/ET/XL/704
    Ancienne cotation CAC Fontainebleau: 19870283/13
  - Minutes. 1892, février, février 1892; MC/ET/XL/705
    Ancienne cotation CAC Fontainebleau: 19870283/14
  - Minutes. 1892, mars, mars 1892; MC/ET/XL/706
    Ancienne cotation CAC Fontainebleau: 19870283/15
  - Minutes. 1892, avril, avril 1892; MC/ET/XL/707
    Ancienne cotation CAC Fontainebleau: 19870283/16
  - Minutes. 1892, mai, mai 1892; MC/ET/XL/708
    Ancienne cotation CAC Fontainebleau: 19870283/17
  - Minutes. 1892, juin, juin 1892; MC/ET/XL/709
    Ancienne cotation CAC Fontainebleau: 19870283/18
  - Minutes. 1892, juillet, juillet 1892; MC/ET/XL/710
    Ancienne cotation CAC Fontainebleau: 19870283/19
  - Minutes. 1892, août, août 1892; MC/ET/XL/711
    Ancienne cotation CAC Fontainebleau: 19870283/20
  - Minutes. 1892, septembre, septembre 1892; MC/ET/XL/712
    Ancienne cotation CAC Fontainebleau: 19870283/21
  - Minutes. 1892, octobre, octobre 1892; MC/ET/XL/713
    Ancienne cotation CAC Fontainebleau: 19870283/22
  - Minutes. 1892, novembre, novembre 1892; MC/ET/XL/714
    Ancienne cotation CAC Fontainebleau: 19870283/23
  - Minutes. 1892, décembre, décembre 1892; MC/ET/XL/715
    Ancienne cotation CAC Fontainebleau: 19870283/24
  - Minutes. 1893, janvier, janvier 1893; MC/ET/XL/716
    Ancienne cotation CAC Fontainebleau: 19870283/25
    - Dépôt avec reconnaissance d'écritures de statuts de la société civile formée entre Sigismond Prosper Maurice Guibert, propriétaire, demeurant 83, rue de la Tour, et autres., 9 janvier 1893; MC/ET/XL/716
      Actes signalés par Thierry Boudignon, 2003-2012 (base de données migrée: voir contexte dans le Plan d’orientation générale - Notaires de Paris, guides thématiques du Minutier).
      Date de création de la notice: 2016 (M. Durand).
      dépôt de pièces; Guibert, Sigismond Prosper Maurice; Tour (rue de la)
  - Minutes. 1893, février, février 1893; MC/ET/XL/717
    Ancienne cotation CAC Fontainebleau: 19870283/26
  - Minutes. 1893, 1er mars - 17 mars, 1er mars - 17 mars 1893; MC/ET/XL/718
    Ancienne cotation CAC Fontainebleau: 19870283/27
  - Minutes. 1893, 18 mars - 30 mars, 18 mars - 30 mars 1893; MC/ET/XL/719
    Ancienne cotation CAC Fontainebleau: 19870283/28
  - Minutes. 1893, avril, avril 1893; MC/ET/XL/720
    Ancienne cotation CAC Fontainebleau: 19870283/29
  - Minutes. 1893, mai, mai 1893; MC/ET/XL/721
    Ancienne cotation CAC Fontainebleau: 19870283/30
  - Minutes. 1893, 1er juin - 12 juin, 1er juin - 12 juin 1893; MC/ET/XL/722
    Ancienne cotation CAC Fontainebleau: 19870283/31
  - Minutes. 1893, 13 juin - 30 juin, 13 juin - 30 juin 1893; MC/ET/XL/723
    Ancienne cotation CAC Fontainebleau: 19870283/32
  - Minutes. 1893, juillet, juillet 1893; MC/ET/XL/724
    Ancienne cotation CAC Fontainebleau: 19870283/33
  - Minutes. 1893, août, août 1893; MC/ET/XL/725
    Ancienne cotation CAC Fontainebleau: 19870283/34
  - Minutes. 1893, septembre, septembre 1893; MC/ET/XL/726
    Ancienne cotation CAC Fontainebleau: 19870283/35
  - Minutes. 1893, octobre, octobre 1893; MC/ET/XL/727
    Ancienne cotation CAC Fontainebleau: 19870283/36
  - Minutes. 1893, novembre, novembre 1893; MC/ET/XL/728
    Ancienne cotation CAC Fontainebleau: 19870283/37
  - Minutes. 1893, décembre, décembre 1893; MC/ET/XL/729
    Ancienne cotation CAC Fontainebleau: 19870283/38
  - Minutes. 1894, 1er janvier - 16 janvier, 1er janvier - 16 janvier 1894; MC/ET/XL/730
    Ancienne cotation CAC Fontainebleau: 19870283/39
  - Minutes. 1894, 17 janvier - 31 janvier, 17 janvier - 31 janvier 1894; MC/ET/XL/731
    Ancienne cotation CAC Fontainebleau: 19870283/40
  - Minutes. 1894, février, février 1894; MC/ET/XL/732
    Ancienne cotation CAC Fontainebleau: 19870283/41
  - Minutes. 1894, mars, mars 1894; MC/ET/XL/733
    Ancienne cotation CAC Fontainebleau: 19870283/42
  - Minutes. 1894, avril, avril 1894; MC/ET/XL/734
    Ancienne cotation CAC Fontainebleau: 19870283/43
  - Minutes. 1894, mai, mai 1894; MC/ET/XL/735
    Ancienne cotation CAC Fontainebleau: 19870283/44
  - Minutes. 1894, juin, juin 1894; MC/ET/XL/736
    Ancienne cotation CAC Fontainebleau: 19870283/45
  - Minutes. 1894, juillet, juillet 1894; MC/ET/XL/737
    Ancienne cotation CAC Fontainebleau: 19870283/46
  - Minutes. 1894, août, août 1894; MC/ET/XL/738
    Ancienne cotation CAC Fontainebleau: 19870283/47
  - Minutes. 1894, septembre, septembre 1894; MC/ET/XL/739